# 请教陈版，提前偿付特征的公允价值

提问人：wjcpa9568 时间：2019-05-30 13:06:14
22## 准则指南中提到的，提前偿付特征的公允价值，如何理解？谢谢

回答人：chenyiwei
按照下文的【例 11 】：
【例 11 】甲企业向客户出售汽车时以低于现行市场利率的利率向客户提供融资作为营销激励。由于甲企业提供的利率低于市场利率，该金融资产的初始入账价值将是合同面值的折价。根据合同约定，客户有权在合同到期前的任一时点以合同面值提前偿还该债务。对于客户来说该融资具有优势（利率低于市场利率），不太可能会选择提前偿付，导致该金融资产提前偿付特征的公允价值非常小。在此情况下，该金融资产符合本金加利息的合同现金流量特征。
此处“提前偿还特征的公允价值” 可以理解为在资产负债表日这一特定时点上，如果债务人行使合同约定的提前偿还权，则其将被要求偿还的金额低于该金融负债于同一时点的公允价值的差额。就该例子而言，因为 “由于甲企业提供的利率低于市场利率”，故其在资产负债表日的公允价值将低于债务人行使提前偿还权的情况下将被要求偿还的金额（合同面值）。也就是此时行使提前偿还权对债务人不利，所以对债务人而言，该提前偿还权的公允价值很小，基本为零。

提问人：wjcpa9568 时间：2019-05-31 09:17:33
非常感谢陈总，另外，还需请教一下：
单户表上，本期收到资产证券化优先级债权人的款项，是 DR: 银行存款，CR：其他流动负债
公司作为次级债权人，DR:可供出售（新 22## 下交易性金融资产）CR：银行存款
合并表上（假设不出表），把可供出售对应的资产证券化项目抵消，只留下其他流动负债---优先级。
账务处理是否正确？

回答人：chenyiwei
是，合并报表层面就体现为取得优先级的融资，支付给优先级持有人的收益相当于利息支出。